臺灣板橋地方法院刑事判決　　　　　　 100年度易字第2732號
公　訴　人　臺灣板橋地方法院檢察署檢察官
被　　　告　謝德穎
上列被告因竊盜案件，經檢察官提起公訴（100 年度偵字第1821
5 號），本院依簡式審判程序，判決如下：
    主  文
謝德穎犯如附表所示之罪，各處如附表所載之刑。徒刑部分應執
行有期徒刑貳年玖月，如易科罰金，以新臺幣壹仟元折算壹日。
扣案之鑰匙壹支沒收之。
    事  實
一、謝德穎前於民國93年間因竊盜案件，經本院以93年度簡字第
    3663號判處有期徒刑5 月確定，遂入監服刑，於94年7 月21
    日執行徒刑完畢（於如附表編號1 、2 所示之罪構成累犯）
    。又於97年間因竊盜案件，經本院以97年度簡字第1527號判
    處有期徒刑6 月確定，復於同年間因竊盜案件，經本院以97
    年度簡字第8076號判處有期徒刑3 月確定，乃入監接續執行
    ，於98年7 月11日縮短刑期執行完畢（於如附表編號3 至10
    所示之罪構成累犯）。詎猶不知悔改，竟意圖為自己不法之
    所有，分別基於竊盜之犯意，先後實施下列竊盜行為：
  (一)於96年12月17日晚間8 時30分許，在址設臺北縣板橋巿（現
    改制為新北巿板橋區○○○街261 巷7 號之「九龍宮」內，
    徒手竊取黃揚華管領之銅製香爐1 個。
  (二)先後於如附表編號2 至10所示時間、地點，或以自備鑰匙，
    或利用機車鑰匙插在電門上而未取下之機會，逕發動如附表
    編號2 至10所示機車電門後竊取之，供己作為代步工具使用
    。用畢後即隨意棄置於路旁，經警逐一尋獲後，分別採集各
    該機車把手上沾附之DNA 檢體或車上所遺留之安全帽、手套
    ，併同如附表編號1 所示竊案現場採集之可疑菸蒂送驗結果
    ，發現各該物品上所沾附之DNA 型別，均與謝德穎之DNA 型
    別相符，而得悉上情。嗣於100 年7 月5 日上午1 時30分許
    ，為警在新北巿樹林區○○街○ 段104 號前查獲，並扣得其
    所有且供竊取如附表編號3 至10所示機車所用之鑰匙1 支。
二、案經新北巿政府警察局海山分局移請臺灣板橋地方法院檢察
    署檢察官偵查起訴。
    理  由
一、本案被告謝德穎所犯係死刑、無期徒刑、最輕本刑為3 年以
    上有期徒刑以外之罪，其於準備程序中就被訴事實為有罪之
    陳述，經本院告知簡式審判程序之旨，並聽取公訴人、被告
    之意見後，裁定進行簡式審判程序，合先敘明。
二、上揭犯罪事實，業據被告於警詢、偵查中及本院審理時供承
    不諱，並經被害人黃揚華、吳正松、陸志強、盧泳承、吳鴻
    儒、張明裕、郭清山、陳淑惠、江尚軒、羅勝曜於警詢時指
    述明確，復有失車－案件基本資料詳細畫面報表9 紙、起獲
    贓車現場及監視錄影畫面翻拍照片共9 張、新北巿政府警察
    局海山分局搜索扣押筆錄、扣押物品目錄表各1 份附卷及被
    告所有且供竊取如附表編號3 至10所示機車所用之鑰匙1 支
    扣案可資佐證，且經警採集如附表編號1 所示竊現場遺留之
    可疑菸蒂及如附表編號2 至10所示機車把手上沾附之DNA 檢
    體或車上所遺留之安全帽、手套送驗結果，發現各該物品上
    所沾附之DNA 型別，均與被告之DNA 型別相符，此有新北巿
    政府警察局100 年4 月13日北警鑑字第1000058737號鑑驗書
    、100 年6 月24日北警鑑字第100102879 號鑑驗書、100 年
    7 月19日北警鑑字第100114600 號鑑驗書各1 件在卷可佐，
    足認被告自白確與事實相符，堪值採信。是本案事證明確，
    被告犯行堪以認定，應予依法論罪科刑。
三、核被告所為如附表編號1 至10所示竊盜行為，均係犯刑法第
    320 條第1 項之竊盜罪。被告所為上開10次竊盜犯行，犯意
    各別，行為互殊，應予分論併罰。被告前於93年間因竊盜案
    件，經本院以93年度簡字第3663號判處有期徒刑5 月確定，
    遂入監服刑，於94年7 月21日執行徒刑完畢；又於97年間因
    竊盜案件，經本院以97年度簡字第1527號判處有期徒刑6 月
    確定，復於同年間因竊盜案件，經本院以97年度簡字第8076
    號判處有期徒刑3 月確定，乃入監接續執行，於98年7 月11
    日縮短刑期執行完畢，此有臺灣高等法院被告前案紀錄表1
    件在卷足憑，則其於受首案之有期徒刑執行完畢後，5 年內
    分別故意再犯如附表編號1 、2 所示有期徒刑以上之罪，又
    於受末二案之有期徒刑執行完畢後，5 年內分別故意再犯如
    附表編號3 至10所示有期徒刑以上之罪，均構成累犯，皆應
    依刑法第47條第1 項規定加重其刑。爰審酌被告正值壯年，
    卻不思循正途賺取錢財，反而一再行竊，除造成被害人財產
    損失外，更危及社會治安，兼衡其所竊財物之價值、犯罪後
    坦承犯行之態度等一切情狀，分別量處如附表所示之刑，並
    諭知易科罰金之折算標準及就徒刑部分定其應執行之刑，以
    資懲儆。
四、扣案之鑰匙1 支，係被告所有且供竊取如附表編號3 至10所
    示機車所用之物，業據其供陳在卷，應依刑法第38條第1 項
    第2 款規定宣告沒收之。
據上論斷，應依刑事訴訟法第273 條之1 第1 項、第299 條第1
項前段，刑法第320 條第1 項、第47條第1 項、第41條第1 項前
段、第8 項、第38條第1 項第2 款、第51條第5 款，刑法施行法
第1 條之1 第1 項、第2 項前段，判決如主文。
本案經檢察官蔡景聖到庭執行職務。
中    華    民    國   100    年    9     月    30    日
                  刑事第二十一庭法  官  王瑜玲
以上正本證明與原本無異
如不服本判決應於送達後10日內向本院提出上訴狀
                                書記官  林君縈
中    華    民    國   100    年    9     月    30    日
附錄本案論罪科刑法條全文：
中華民國刑法第320條
（普通竊盜罪、竊佔罪）
意圖為自己或第三人不法之所有，而竊取他人之動產者，為竊盜
罪，處5 年以下有期徒刑、拘役或5 百元以下罰金。
意圖為自己或第三人不法之利益，而竊佔他人之不動產者，依前
項之規定處斷。
前二項之未遂犯罰之。
附表：
┌──┬────┬───────┬───┬────┬───────┬───┐
│編號│時    間│地          點│被害人│遭竊物品│罪 名 及 刑 度│備  註│
├──┼────┼───────┼───┼────┼───────┼───┤
│ 1  │96年12月│臺北縣板橋市長│黃揚華│銅製香爐│謝德穎竊盜，累│起訴書│
│    │17日晚間│安街261 巷7 號│      │1 個    │犯，處拘役拾│附表編│
│    │8 時30分│「九龍宮」內  │      │        │日，如易科罰金│號一  │
│    │許      │              │      │        │，以新臺幣壹仟│      │
│    │        │              │      │        │元折算壹日。  │      │
├──┼────┼───────┼───┼────┼───────┼───┤
│ 2  │97年2 月│臺北縣中和市（│吳正松│車牌號碼│謝德穎竊盜，累│起訴書│
│    │17日上午│現改制為新北市│      │FDS-972 │犯，處有期徒刑│附表編│
│    │6 時許  │中和區○○○街│      │號普通重│月，如易科罰│號二  │
│    │        │30巷13號旁    │      │型機車  │金，以新臺幣壹│      │
│    │        │              │      │        │仟元折算壹日。│      │
├──┼────┼───────┼───┼────┼───────┼───┤
│ 3  │99年3 月│臺北縣中和市連│陸志強│車牌號碼│謝德穎竊盜，累│起訴書│
│    │15日上午│城路523 巷9 弄│      │K2A-630 │犯，處有期徒刑│附表編│
│    │6時 許  │5 號前        │      │號普通重│月，如易科罰│號三  │
│    │        │              │      │型機車  │金，以新臺幣壹│      │
│    │        │              │      │        │仟元折算壹日。│      │
│    │        │              │      │        │扣案之鑰匙壹支│      │
│    │        │              │      │        │沒收之。      │      │
├──┼────┼───────┼───┼────┼───────┼───┤
│ 4  │99年5 月│臺北縣新莊市（│盧泳承│車牌號碼│謝德穎竊盜，累│起訴書│
│    │23日上午│現改制為新北市│      │GBI-632 │犯，處有期徒刑│附表編│
│    │6 時許  │新莊區○○○街│      │號普通重│月，如易科罰│號四  │
│    │        │104 巷11弄1 號│      │型機車  │金，以新臺幣壹│      │
│    │        │前            │      │        │仟元折算壹日。│      │
│    │        │              │      │        │扣案之鑰匙壹支│      │
│    │        │              │      │        │沒收之。      │      │
├──┼────┼───────┼───┼────┼───────┼───┤
│ 5  │99年6 月│臺北縣板橋市雙│吳鴻儒│車牌號碼│謝德穎竊盜，累│起訴書│
│    │16日上午│十路2 段47巷6 │      │GVX-446 │犯，處有期徒刑│附表編│
│    │6 時許  │弄2 號前      │      │號普通重│月，如易科罰│號五  │
│    │        │              │      │型機車  │金，以新臺幣壹│      │
│    │        │              │      │        │仟元折算壹日。│      │
│    │        │              │      │        │扣案之鑰匙壹支│      │
│    │        │              │      │        │沒收之。      │      │
├──┼────┼───────┼───┼────┼───────┼───┤
│ 6  │99年12月│臺北縣板橋市縣│張明裕│車牌號碼│謝德穎竊盜，累│起訴書│
│    │16日上午│民大道3 段127 │      │5HM-910 │犯，處有期徒刑│附表編│
│    │5 時許  │巷7 號前      │      │號普通重│月，如易科罰│號七  │
│    │        │              │      │型機車  │金，以新臺幣壹│      │
│    │        │              │      │        │仟元折算壹日。│      │
│    │        │              │      │        │扣案之鑰匙壹支│      │
│    │        │              │      │        │沒收之。      │      │
├──┼────┼───────┼───┼────┼───────┼───┤
│ 7  │100 年2 │新北市新莊區瓊│郭清山│車牌號碼│謝德穎竊盜，累│起訴書│
│    │月9 日上│林南路220 號前│      │FD2-591 │犯，處有期徒刑│附表編│
│    │午5 時許│              │      │號普通重│月，如易科罰│號八  │
│    │        │              │      │型機車  │金，以新臺幣壹│      │
│    │        │              │      │        │仟元折算壹日。│      │
│    │        │              │      │        │扣案之鑰匙壹支│      │
│    │        │              │      │        │沒收之。      │      │
├──┼────┼───────┼───┼────┼───────┼───┤
│ 8  │100 年2 │新北市板橋區中│陳淑惠│車牌號碼│謝德穎竊盜，累│起訴書│
│    │月14日上│正路360 巷42號│      │JG2-015 │犯，處有期徒刑│附表編│
│    │午6 時許│前            │      │號普通重│月，如易科罰│號九  │
│    │        │              │      │型機車  │金，以新臺幣壹│      │
│    │        │              │      │        │仟元折算壹日。│      │
│    │        │              │      │        │扣案之鑰匙壹支│      │
│    │        │              │      │        │沒收之。      │      │
├──┼────┼───────┼───┼────┼───────┼───┤
│ 9  │100 年4 │新北市樹林區三│江尚軒│車牌號碼│謝德穎竊盜，累│起訴書│
│    │月30日上│德街30巷16弄24│      │2FG-260 │犯，處有期徒刑│附表編│
│    │午6 時許│號前          │      │號普通重│月，如易科罰│號十  │
│    │        │              │      │型機車  │金，以新臺幣壹│      │
│    │        │              │      │        │仟元折算壹日。│      │
│    │        │              │      │        │扣案之鑰匙壹支│      │
│    │        │              │      │        │沒收之。      │      │
├──┼────┼───────┼───┼────┼───────┼───┤
│ 10 │100 年7 │桃園縣龜山鄉宏│羅勝曜│車牌號碼│謝德穎竊盜，累│起訴書│
│    │月4 日上│慶街39號前    │      │LMB-985 │犯，處有期徒刑│附表編│
│    │午6 時許│              │      │號普通重│月，如易科罰│號十一│
│    │        │              │      │型機車  │金，以新臺幣壹│      │
│    │        │              │      │        │仟元折算壹日。│      │
│    │        │              │      │        │扣案之鑰匙壹支│      │
│    │        │              │      │        │沒收之。      │      │
└──┴────┴───────┴───┴────┴───────┴───┘